# 房地产企业利息资本化一期停止后，后续利息支出是否可以接着计入二期

提问人：vienne007 时间：2017-12-14 14:38:54
老师好！
房地产开发企业借款合同写的项目建设，没写用于哪期项目。现在一期预计 12 月 10 号交房，二期规划还没有出来，仅有土地，有一些零星的设计和前期。以前的资本化利息都记在一期，一期以 10 号交房作为利息资本化停止的时点，后续的利息支出是要接着计入二期还是费用化。
谢谢！

回答人：chenyiwei
一期的资本化已经停止，二期的资本化期间已经开始，这种情况下的利息支出应费用化处理。 而且，即使在日后二期项目的资本化期间开始之后，那些已被一期项目占用的开发借款资金对应的利息支出仍不能资本化，可资本化的仅限于对应于二期项目实际开发支出的借款资金上的利息。

提问人：vienne007 时间：2017-12-15 11:28:00
陈老师，
1 、“一期的资本化已经停止，二期的资本化期间已经开始，这种情况下的利息支出应费用化处理。” ——二期的资本化期间能算开始吗，软土地基完成了，前期的基础设施完成了，设计费有一点。房地产资本化的开始时点有没有哪个文件提示明确的依据？
2 、”被一期项目占用的开发借款资金对应的利息支出仍不能资本化“ ——有没有相应的规定是在哪个文件里？
3 、“可资本化的仅限于二期项目实际开发支出的借款资金上的利息。” 实际开发支出，包括土地出让金、基础设施费用、前期设计费吗，二期还没有规划，有一些土地软土地基等开发支出，可以对应资本化吗？相应的准则或规定有吗？或者瑞华的汇编上哪儿有4 、一期利息资本化停止的时点是交房日期、竣工备案提交的日期、竣工备案通过的日期哪个？
谢谢！

回答人：chenyiwei
1 、对于房地产开发企业，进行的前期调研、规划设计、勘测、报批程序等所需要合理的时间都属于建造房地产所需要的准备工作，也认为生产活动已经开始，也是必然需要的时间（难点，多少时间是合理的）。 依据 1 ：国内准则不清晰，但国际会计准则和美国准则都有清晰的表述。 国际会计准则第 23 号，规定资本化开始时间如下：（ 1 ）该资产的开支发生时：（ 2 ）借款费用发生时；（ 3 ）
资产达到预定使用或者销售状态所必要的准备工作正在进行时。即国际会计准则允许以必要的管理性、技术性活动的开展作为“为使资产达到预定可使用或者可销售状态所必要的购建或者生产活动已经开始”的标准，但国内准则存在理解不清晰的情况。 美国有关会计准则规定，没有进行开发的土地不应将其纳入资本化的资产范围。如果为了特定用途而开发土地的工作正在进行，则取得土地的利息费用支出可资本化。美国准则和国际准则理解基本一致，将在土地上开发活动的进行作为资本化的必要条件之一。而其他大多数国家的会计准则在这个问题上未作出明确的规定。 依据 2 ：“实体建造或生产活动”将前期调研、规划设计、勘测、内外部审批、围栏、二次平整等工作都认为实质上的生产活动已经开始，不以开工建设作为必要依据。 一般固定资产的建设，在主体开工前，前期费用相对较少，在未正式开工前，可能存在几种方案的选择。但房地产开发项目而言，目前目的非常清晰，就是要开发、建设、销售、回款，购买土地就是非常重要的环节，是前提条件，所需要的投入也必较大，故应该根据业务的实质，而非仅仅字面理解资本化开始的时间。 由于中国准则对这个问题未给出清晰的规定，参照国际准则。如果房地产企业在获取土地后进行了相应的开发计划，并确定了该土地是用于特定房地产项目的土地（项目由管理层或公司治理层的决议确定），虽然在该土地上的建筑施工活动尚未进行，但获取该土地实际上也是房地产项目开发活动的重要环节之一，即购入土地和后续建筑施工一样，也属于为使资产达到预定可使用状态所必须的购建活动或准备活动，可以视为使资产达到预定可使用状态所必要的购建活动已经开始，为获取该土地所发生的借款费用应该予以资本化，因此，在土地的使用方向已经明确的情况下，在购入之时应该将其纳入资本化的资产范围。 如果该土地的使用方向尚不明确，购入土地仅仅是为了作为土地储备，则不宜将其纳入资本化资产范围。因为不是为实现资产（资产对象不确定）预定用途所必需的购建活动或准备活动已经开始，因此不符合资本化资产的条件；只能暂时作费用化处理，待土地使用方向明确后，再将其纳入资本化资产的范围。
2 、借款费用资本化的前提是在借款资金和对应资产购建支出之间建立对应关系。如果虽然名为专门借款，但没有细化到第几期的开发借款，则在具体核算中仍视同一般借款。
3 、请参照 1 。
4 、我理解应为竣工备案提交日期。

提问人：呼叫帮助 时间：2017-12-29 16:14:46
如果房地产企业在获取土地后进行了相应的开发计划，并确定了该土地是用于特定房地产项目的土地（项目由管理层或公司治理层的决议确定），但该土地上的建筑施工活动尚未进行，本年度房地产公司人员工资、各项管理费用等支付 500 万元，请问陈版我是否可以全部进入开发成本即资本化是否合适？

回答人：chenyiwei
不论是否已经实体开工，房地产公司人员工资、各项管理费用等都应直接计入管理费用，不应计入开发成本。